---
title: "First R Markdown"
author: "Marian Gobea"
date: '2022-06-02'
output: html_document
---

```{r} 
orangeec <- read.csv("C:/Users/mgobea/Desktop/Orangeec.csv")
data(orangeec)
summary(orangeec)
```

Otra forma de imprimir nuestro chunk o "pedazo de codigo es con ctrl + alt + i

```{r}
pairs(orangeec[,6:10])
```

Siempre que quiera ir viendo como va quedando mi markdown lo hago a traves del boton Knit que tengo arriba en R Studio

```{r}
library(ggplot2)
```

Ahora vamos a graficar con ggplot2

```{r}
ggplot()+geom_histogram(data = orangeec,
                        aes(x=Internet.penetration...population), fill="red", color="yellow", # con fill elijo el color de relleno de mis barras, con color el color de contorno
                        binwidth = 5)+ 
  labs(x= "Penetracion internet (%)población", y="Cantidad de paises",
       title= "Penetración de internet en paises latam")+
  theme(legend.position = "none") + 
  theme(panel.background = element_blank(), panel.grid.major = element_blank(),
        panel.grid.minor = element_blank())
```

Ahora necesitamos medidas de tendencia central por lo que requerimos trabajar con Dplyr

```{r}
library(dplyr)
```

Ahora calculo la media del GDP per capita

```{r}
media <- mean(orangeec$GDP.PC, na.rm = TRUE)
media
```

Sobre la base de la media construida ahora vamos a armar una nueva columna para el dataset

```{r}
orangeec <- orangeec %>%
  mutate(Strong_economy = ifelse(GDP.PC < media,
                                  "Por debajo promedio PIB per capita",
                                  "Sobre-Arriba promedio PIB per capita"))
```

Veo ahora como me quedó el Data Frame

```{r}
orangeec
```

Ahora graficamos

```{r}
ggplot(orangeec, aes(x = Strong_economy, y = Creat.Ind...GDP, fill = Strong_economy ))+
  geom_boxplot(alpha = 0.4)+
  labs(x = "Tipo de pais", y = "Aporte economía naranja al PIB",
       title = "Aporte economía naranja en pib paises latam con alto y bajo pib per capita")+
  theme(legend.position = "none") + 
  theme(panel.background = element_blank(), panel.grid.major = element_blank(),
        panel.grid.minor = element_blank())
```

El boxplot indica que los paises sobre el prom en pib per capita, tienen una dispersión mucho mas alta en cuanto a los aportes de la economía naranja al pib del país. OJO confirmar con desviación estandar.












